Minutes et répertoires du notaire Simon FOURNIER, 1588 - 1er mars 1630 (étude III)
Archives nationales
- Répertoire(s) de Simon FOURNIER, 1600 - 25 janvier 1630; MC/RE/III/7 - MC/RE/III/8
  - Répertoire. 1600, 1er janvier - 1619, 1er janvier 1600 - 1619; MC/RE/III/7
    Le niveau inférieur de description, quand il existe, correspond aux mentions d'actes contenues dans le répertoire. Parmi celles-ci, certaines peuvent y être décrites, de manière plus ou moins détaillée. Pour consulter l'acte proprement dit, il convient de rechercher la cote au niveau des articles (registre ou liasse) des minutes du notaire (cote de type 'MC/ET').
    - Bail par Jean Bigot à Françoise Barbier., 3 octobre 1616
      Attention: la cote de répertoire (de type 'MC/RE') ne permet pas de consulter la minute de l'acte. ll convient de rechercher la cote de la minute (de type 'MC/ET') au niveau des articles (registre ou liasse) de minutes du notaire.
      L'accès aux images numérisées des pages du répertoire se fait au niveau de description supérieur (' Répertoire du notaire '), rubrique ' Consulter les archives numérisées associées'.
      bail; Bigot, Jean
    - Bail à Balthasard Muzard., 5 mars 1619
      bail; Muzard, Balthasard
  - Répertoire. 1621, 2 janvier - 1630, 25 janvier, 2 janvier 1621 - 25 janvier 1630; MC/RE/III/8